---
title: "Caracteres, vectores, números, etc"
author: "Luis"
date: "26/6/2021"
output: pdf_document
---
Dentro de R podemos encontrar diferentes tipos de objetos 
En esta sesión revisaremos los objetos de tipo caracter, números, vectores.

En R cualquier objeto debe ser guardado utilizando cualquiera de los siguientes comando

<- objeto
= objeto
objeto ->

Prosiguiendo con el tema, en R los número se consideran como un objeto de tipo númerico y puede ser cualquier número entrero 1, 2, 15, 88, 1256698, etc. De tal forma que para guardar cualquier número y poder acceder a el para realizar X función tenemos que realizar lo siguiente

```{r}
"número_5 <- 5"
```


```{r}
Para corroborar la naturaleza de nuestro objeto, existen dos funciones para ello, la función typeof() y la función class(). De tal forma que para conocer la naturaleza de nuestro objeto debemos escribir el siguiente codigo
"typeof(número_5)"
```

A diferencia de los números, los objetos de tipo caracter en R son cualquier letra o simbolo. Debes de tener cuidado con estos últimos, ya que algunos de ellos también son comandos para realizar ciertas funciones. 
Algunos ejemplos de objetos de tipo caracter son los siguientes
```{r}
"Caracter <- Hola"
"Caracter2 <- ABC$"
"Caracter3  <- Ocho"
utilizando las funciones previamente mencionadas corroboramos la naturaleza de los objetos
"typeof(Caracter)
"class(Caracer2)"
```

El siguiente tipo de objeto se trata de los vectores. Estos elementos permiten guardar más de un número, caracter, etc., sin embargo tienen la limitante de que solo pueden guardar un tipo de objeto, es decir, un vector no puede contener caracteres y números a la vez. 
Para crear vectores es necesario hacer llamado a la función "c()". A continuación se muestran algunos ejemplos de vectores. 
```{r}
vector_de_tipo_caracter <- c("Biocodigo")
vector_numérico <- c,
```


