---
title: "Caracteres, vectores, números, etc"
author: "Luis"
date: "26/6/2021"
output: pdf_document
---
Dentro de R podemos encontrar diferentes tipos de objetos 
En esta sesión revisaremos los objetos de tipo caracter, números, vectores.

En R cualquier objeto debe ser guardado utilizando cualquiera de los siguientes comando

<- objeto
= objeto
objeto ->

Prosiguiendo con el tema, en R los número se consideran como un objeto de tipo númerico y puede ser cualquier número entrero 1, 2, 15, 88, 1256698, etc. De tal forma que para guardar cualquier número y poder acceder a el para realizar X función tenemos que realizar lo siguiente

```{r}
"número_5 <- 5"
```


```{r}
Para corroborar la naturaleza de nuestro objeto, existen dos funciones para ello, la función typeof() y la función class(). De tal forma que para conocer la naturaleza de nuestro objeto debemos escribir el siguiente codigo
"typeof(número_5)"
```

A diferencia de los números, los objetos de tipo caracter en R son cualquier letra o simbolo. Debes de tener cuidado con estos últimos, ya que algunos de ellos también son comandos para realizar ciertas funciones. 
Algunos ejemplos de objetos de tipo caracter son los siguientes
```{r}
"Caracter <- Hola"
"Caracter2 <- ABC$"
"Caracter3  <- Ocho"
utilizando la funciones previamente mencionadas corroboramos la naturaleza de los objetos
"typeof(Caracter)
"class(Caracer2)"
```


