---
title: "Caracteres, vectores, números, etc"
author: "Luis"
date: "26/6/2021"
output: pdf_document
---
Dentro de R podemos encontrar diferentes tipos de objetos 
En esta sesión revisaremos los objetos de tipo caracter, números, vectores.

En R cualquier objeto debe ser guardado utilizando cualquiera de los siguientes comando

<- objeto
= objeto
objeto ->

Prosiguiendo con el tema, en R los número se consideran como un objeto de tipo númerico y puede ser cualquier número entrero 1, 2, 15, 88, 1256698, etc. De tal forma que para guardar cualquier número y poder acceder a el para realizar X función tenemos que realizar lo siguiente

```{r}
cinco <- 5
```

Para corroborar la naturaleza de nuestro objeto, existen dos funciones para ello, la función typeof() y la función class(). De tal forma que para conocer la naturaleza de nuestro objeto debemos escribir el siguiente codigo
```{r}
typeof(cinco)
class(cinco)
```


A diferencia de los números, los objetos de tipo caracter en R son cualquier letra o simbolo. Debes de tener cuidado con estos últimos, ya que algunos de ellos también son comandos para realizar ciertas funciones. 
Algunos ejemplos de objetos de tipo caracter son los siguientes y para corroborar la naturaleza del objeto, utilizamos las funciones typeof() y class()
```{r}
Caracter <- "Hola"
Caracter2 <- "ABC$"
Caracter3  <- "Ocho"
typeof(Caracter)
class(Caracter2)
class(Caracter3)
```
Es importante que recuerdes que para guardar cualquier objeto como un caracter debes de ponerlo entre comillas, esto también aplica para los números, ya que si pones entre comillas un número, este automáticamente pasa a ser un objeto de tipo caracter.
```{r}
ocho <- "8"
class(ocho)
```


El siguiente tipo de objeto se trata de los vectores. Estos elementos permiten guardar más de un número, caracter, etc., sin embargo tienen la limitante de que solo pueden guardar un tipo de objeto, es decir, un vector no puede contener caracteres y números a la vez. 
Para crear vectores es necesario hacer llamado a la función "c()". A continuación se muestran algunos ejemplos de vectores. 
```{r}
vector_de_tipo_caracter <- c("Biocodigo")
vector_numérico <- c(8, 7, 42, 41.5)
typeof(vector_de_tipo_caracter)
class(vector_numérico)
```
¿Qué sucede si en un vector de tipo numérico o de caracter añadimos otro tipo de objeto)
Cuando añadimos a un vector de tipo númerico un caracter o viceversa el resultado será siempre el mismo, nuestro vector pasará a convertirse de tipo caracter
```{r}
vector1 <- c(8, 40, 88, 12)
vector2 <- c(8, 40, 88, 12, "B")
class(vector1)
class(vector2)
vector3 <- c("Biocodigo", 8, 40, 3, 21)
class(vector3)
```
Esto sucede porque en la escala jerarquica los caracteres en R tienen prioridad ante los números. 




